【裁判字號】    95,交上易,126
【裁判日期】    950630
【裁判案由】    過失傷害
【裁判全文】
臺灣高等法院刑事判決               95年度交上易字第126號
上  訴  人  臺灣臺北地方法院檢察署檢察官
被      告  乙○○
上列上訴人因被告過失傷害案件，不服臺灣臺北地方法院95年度
交易字第 126號，中華民國95年4月3日第一審判決（起訴案號：
臺灣臺北地方法院檢察署95年度偵字第 703號），提起上訴，本
院判決如下：
    主  文
上訴駁回。
乙○○緩刑貳年。
    事  實
一、乙○○係嘉茂小客車租賃有限公司（下稱嘉茂公司）之司機
    ，平日須駕駛小客車載運客戶往返機場，為從事駕駛業務之
    人。於民國94年9月18日上午6時15分許，駕駛嘉茂公司所有
    車號BB-7797（起訴書誤載為ED-7797）號自用小客車，沿臺
    北市大安區○○○路由西往東方向行駛，行經臺北市大安區
    ○○○路與復興南路口欲右轉時，本應注意汽車行近行人穿
    越道前，應減速慢行，遇有行人穿越時，無論有無交通警察
    指揮或號誌指示，均應暫停讓行人先行通過，且汽車駕駛人
    ，應注意車前狀況，並隨時採取必要之安全措施，而依當時
    情形，並無不能注意之情事，竟疏未注意該處行人穿越道上
    有行人穿越，未暫停讓行人優先通行即貿然右轉，適有甲○
    ○自該路口行人穿越道上由東往西方向步行穿越該處，致其
    小客車右前車燈撞擊甲○○身體，致甲○○受有額頭、腹部
    及右手瘀腫等傷害。
二、案經告訴人甲○○訴由臺北市政府警察局大安分局報請臺灣
    臺北地方法院檢察署檢察官偵查起訴。
    理  由
一、前揭事實，業據被告乙○○於警詢、偵查、原審、本院準備
    程序及審理時均供承不諱，核與告訴人甲○○於警詢及偵查
    時之指訴情節相符。此外，復有道路交通事故現場圖、臺北
    市政府警察局大安分局交通分隊交通事故談話紀錄表、道路
    交通事故補充資料表、道路交通事故當事人登記聯單、臺北
    市政府警察局交通警察大隊事故肇事原因初步分析研判表及
    臺北市立聯合醫院仁愛院區驗傷診斷書各 1份在卷（見偵查
    卷第9頁至第14頁、第17頁 ）可稽。基此，堪認被告之自白
    核與事實相符，自得採為論罪之依據。復按汽車行近行人穿
    越道前，應減速慢行，遇有行人穿越時，無論有無交通警察
    指揮或號誌指示，均應暫停讓行人先行通過，並應注意車前
    狀況，隨時採取必要之安全措施，道路交通安全規則第 103
    條、第94條第 3項各定有明文。此乃被告應注意並能注意之
    事項，而被告於上開時、地開車，本應注意前開規定，且依
    當時情形，又無不能注意之情事，乃竟疏未注意，未暫停讓
    行人優先通行即貿然右轉，致肇事而使告訴人受有上述之傷
    害，顯有應注意、能注意而不注意之過失情形。告訴人因本
    件車禍受傷，與被告之過失行為間並有相當因果關係。
    本件事證已臻明確，被告上揭犯行洵堪認定，應依法論科。
二、查被告擔任嘉茂公司之司機，平日須駕駛小客車載運客戶往
    返機場，已據其於原審審理時自承在卷（見原審卷第14頁反
    面），是其為從事駕駛業務之人無訛。核被告所為，係犯刑
    法第284條第2項前段之業務過失傷害罪（起訴書原記載被告
    係涉犯刑法第284條第1項之過失傷害罪，惟此經公訴人於原
    審95年3月22日審理時當庭以言詞變更為同法第284條第 2項
    前段之業務過失傷害罪）。又被告為汽車駕駛人，行經行人
    穿越道不依規定讓行人優先通行，因而致人受傷，應依道路
    交通管理處罰條例第86條第1項之規定，加重其刑。
三、原審援引道路交通管理處罰條例第86條第1項、刑法第284條
    第 2項前段，審酌被告開車時，未注意車前狀況，於行經行
    人穿越道時，未禮讓行人優先通行因而肇事，致告訴人受有
    傷害，且犯罪後於警詢、偵查、原審準備程序及審理時均能
    坦認犯行，態度尚稱良好等一切情狀，量處有期徒刑伍月，
    並諭知易科罰金之折算標準，經核其認事用法無誤，量刑亦
    稱妥適，應予維持。
四、檢察官依告訴人之請求提起上訴，以量刑過輕指摘原判決不
    當，惟查：量刑是屬於法院之職權，且經本院審酌再三，仍
    認原判決之量刑並無違反罪刑相當原則，是以檢察官之上訴
    ，為無理由，應予駁回。
五、被告乙○○前未曾受有期徒刑以上刑之宣告，有本院被告前
    案紀錄表在卷可稽，其於本院審理中，業與告訴人達成和解
    ，賠償告訴人之損害，業據告訴人到庭供明並表示不再追究
    之意（並有刑事陳報狀在卷可佐），檢察官並於論告時，為
    被告之利益，請求本院宣告緩刑，以勵被告自新，本院審酌
    再三，認被告所犯前開之罪經本次罪刑宣告後，當知警惕而
    無再犯之虞，所宣告之刑以暫不執行為適當，爰依法宣告緩
    刑二年，以勵其自新。
據上論斷，應依刑事訴訟法第368條，刑法第74條第1款，判決如
主文。
本案經檢察官黃東焄到庭執行職務。
中    華    民    國    95    年    6     月    30    日
                  刑事第一庭    審判長法  官  蔡  長  溪
                                      法  官  陳  祐  治
                                      法  官  林  俊  益
以上正本證明與原本無異。
不得上訴。
                                      書記官  廖  月  女
中    華    民    國    95    年    7     月    3     日
附錄：本案論罪科刑法條全文
中華民國刑法第284條
(過失傷害罪)
因過失傷害人者，處6 月以下有期徒刑、拘役或5 百元以下罰金
。致重傷者，處1 年以下有期徒刑、拘役或5 百元以下罰金。
從事業務之人，因業務上之過失傷害人者，處1 年以下有期徒刑
、拘役或1 千元以下罰金。致重傷者，處3 年以下有期徒刑、拘
役或2 千元以下罰金。


司法院資訊處製作；財團法人民間司法改革基金會備份。
